

#### **PROFIL**

Développeur passionné avec 30 ans d'expérience en programmation, je concrétise aujourd'hui ma reconversion professionnelle en transformant mon expertise autodidacte en carrière.
Fort d'un bagage technique solide et d'un diplôme récent, j'allie la sagesse de l'expérience à l'enthousiasme d'un nouvel horizon professionnel.
Ma polyvalence, ma capacité d'adaptation et ma volonté constante d'innovation font de moi un atout unique pour relever les défis technologiques actuels.

#### CONTACT

- Iuc.maggiotto@gmail.com https://www.linkedin.com/in/lucmaggiotto/
- https://lucmagg.github.io/Portfolio https://github.com/LucMagg
- **\*** +33 6 18 78 06 58
- Armentières, France

#### **LANGUES**

Français (langue maternelle) Anglais (niveau C1)

### **CENTRES D'INTÊRET**

Impression 3D Guitare Bricolage

# LUC MAGGIOTTO

## Développeur Full-Stack

#### **FORMATION**

#### **Openclassrooms**

2024

Certification professionnelle Développeur Web (niveau 5)

- réalisation de divers projets (HTML, CSS, JS, React, Node)

#### **AFPA**

2011

Certification professionnelle Technicien d'assistance informatique (niveau 4)

#### Université de Lille 1

1999 - 2000

DEUG Mathématiques, Informatique et Applications aux Sciences (MIAS)

#### Lycée Gambetta

1998

Baccalauréat série S (spécialité mathématiques)

#### COMPÉTENCES

Intégration web (HTML, CSS) Frontend (JS, TS, React) Backend (Node.js, Python) Optimisation, debug, SEO

#### **EXPERIENCE**

## Teleperformance - Conseiller client / Responsable / Chargé de production

2011 - 2023

- Prise d'appels entrants, mail, support digital et réseaux sociaux
- Management, contrôle qualité
- Gestion des logs, reporting, supports de réunion

#### Diebold – Technicien de maintenance

2009 - 2010

Installation, maintenance et formation des utilisateurs sur des distributeurs automatiques de billets (DAB)

#### Sicorfé – Technicien de maintenance

2003 - 2008

- Installation, maintenance et formation des utilisateurs sur des terminaux de paiement électronique (TPE)
- Helpdesk d'agences bancaires (bureautique, réseau)